臺灣桃園地方法院刑事交通事件裁定　　96年度交聲字第873號
原處分機關　交通部公路總局新竹區監理所中壢監理站
異　議　人
即受處分人　丙○○
上列異議人即受處分人因違反道路交通管理處罰條例案件，對於
交通部公路總局新竹區監理所中壢監理站民國96年12月12日壢監
裁字第裁53一DB0000000 號違反道路交通管理事件裁決書所為之
處分（原舉發通知單案號：桃園縣政府警察局桃警局交字第DB00
00000 號）聲明異議，本院裁決如下：
    主  文
異議駁回。
    理  由
一、按汽車駕駛人，行經有燈光號誌管制之交岔路口闖紅燈者，
    處新臺幣（下同）l,800 元以上5,400 元以下罰鍰，並應記
    違規點數3 點，道路交通管理處罰條例第53條第1 項、第63
    條第l 項第3 款分別定有明文。次按汽車駕駛人駕駛汽車未
    隨身攜帶駕駛執照者，處300 元以上600 元以下罰鍰，並責
    令補辦登記、補照、換照或禁止駕駛，道路交通管理處罰條
    例第25條第3 款亦定有明文。
二、原處分意旨略以：異議人即受處分人丙○○於96年11月25日
    下午5 時40分許，駕駛車牌號碼為435l-RW 號自小客車沿桃
    園縣龍潭往埔心方向直行，因行經有燈光號誌管制之聖亭路
    與竹龍路口闖紅燈及未隨身攜於駕照行駛，為桃園縣政府警
    察局龍潭分局員警逕行舉發，並填掣桃警局交字第B0000000
    號舉發違反道路交通管理事件通知單對受處分人舉發「1.闖
    紅燈。2.未帶駕照。」之違規，移送原處分機關處理。嗣經
    原處分機關交通部公路總局新竹區監理所中壢監理站於96年
    12月12日分別依道路交通管理處罰條例第53條第l 項、第25
    條第3 款裁處罰緩2,700 元及300 元，並依同條例第63條第
    l 項第3 款記違規點數3 點之處分在案。
三、異議意旨略以：本件事發地點為伊每日必經之路段，且開車
    經該路段已歷時5 年之久，依伊判斷並無闖紅燈，況伊亦無
    闖紅燈之必要及理由，本件違規所憑證據，自始至終均只有
    員警目睹一切，尚乏其他實質證足資證明伊確有違規之情，
    再本件違規地點之路口燈號變換秒數極短，有造成誤判之虞
    ，惟事經多日，該燈號之變換秒數是否已遭相關機關予以調
    整，不得而知，是究有無誤判之情，更無以調查，是關於本
    件違規舉發及裁處，實難令人甘服，為此聲明異議云云。
四、經查：
  (一)證人即當天值勤警員乙○○於本院調查時具結證陳：當天伊
    與甲○○一同執行交通執法勤務，當時有二部車輛闖紅燈，
    異議人所駕駛的是第一部，異議人下車時，伊有告知異議人
    闖紅燈，但異議人拒簽，又第二部闖紅燈的駕駛人有坦承闖
    紅燈，且沒有拒簽行為，此外伊一般正常處理程序都會要求
    駕駛人提出駕照，異議人說沒有帶，所以才會開未帶駕照等
    情綦詳，核與證人即當天值勤警員甲○○於本院調查時證述
    ：當天伊與乙○○一起在聖亭、竹龍路口執行勤務，乙○○
    攔下異議人的車輛，伊也攔下一部機車，伊跟機車表示有闖
    紅燈情形，該騎士並未不服，但異議人則表示行駛時是綠燈
    ，無闖紅燈等情大致相符一致，足認異議人有於前述時、地
    闖紅燈及未攜帶駕照之事實。況細繹證人乙○○、甲○○當
    時分別攔下異議人車輛外，還有攔下另一部機車，而異議人
    為第一部車輛，此為異議人所不爭執，則由證人當時是分別
    攔下車輛，顯見當時其等所見聞之燈號確實為紅燈無誤方各
    為攔舉之動作，此外另一部被攔下之機車騎士亦未就未闖紅
    燈當場提出不服之情，益徵異議人有闖紅燈一節。
  (二)另異議人雖更稱該路段之交通號誌之燈號轉換秒數過快，致
    有造成誤判之虞。惟有關異議人有闖紅燈等情，已於前述。
    又按標誌、標線、號誌之設置目的，在於提供車輛駕駛人及
    行人有關道路路況之警告、禁制、指示等資訊，以便利行旅
    及促進交通安全。而號誌係一由電力運轉之交通管制設施，
    以紅、黃、綠三色燈號或輔以音響，指示車輛及行人停止、
    注意與行進，設於交岔路口或其他必要地點。標誌、標線、
    號誌之體形、顏色、大小、圖案、字體、反光、照明及設置
    位置等之設計，均應依本規則之規定。如因特殊需要必需增
    減或變更者，應先報請交通部會同內政部核定後公告實施，
    道路交通標誌標線號誌設置規則第2 條、第193 條、第234
    條分別定有明文。是某路口之號誌設置位置為何，係由主管
    機關斟酌交通安全之需要，視實際情況，本於權責定之，有
    其裁量空間。本件異議人如認案發地點之號誌設置不合理，
    固有循正當途徑，向主管機關陳述反映，促其檢討改善。惟
    該等號誌設置在未依法定程序變更前，所有用路人仍應有遵
    守之義務。倘所有汽、機車駕駛人見主管機關所設置之標線
    、標誌或號誌，全憑主觀之認知，認為設置不當即可恣意違
    反，則如何建立道路上所劃設標誌、標線或號誌之公信力，
    交通安全之秩序亦將無從建立，其他用路人之生命、財產安
    全，將失去保障。是異議人主觀上認為案發地點之號誌秒數
    變化過快之不合理情形，自應循其他正當途徑向主管機關陳
    述反映，以促其檢討改善，自無從據其個人主觀上之認知，
    進而請求解免本件違規行為之處罰，是異議人此部分所辯，
    亦不足採。
五、綜上所述，原處分機關認異議人有前述違規情事，而依道路
    交通管理處罰條例第53條第1 頊、第25條第3 款規定，就異
    議人所涉「l.闖紅燈。2.未帶駕照。」之違規行為，分別裁
    處罰緩2,700 元及300 元，並依同條例第63條第l 項第3 款
    記違規點數3 點之處分，尚屬合法妥適，核無違誤，本件異
    議人之異議為無理由，應予駁回。
六、據上論斷，應依道路交通管理處罰條例第87條第2 項、道路
    交通案件處理辦法第19條，裁定如主文。
中    華    民    國    96    年    12    月    31    日
                    交通法庭  法  官  連  雅  婷
以上正本證明與原本無異。
如不服本裁定，應於裁定送達後5 日內向本院提出抗告狀。
                              書記官  張  尹  嫚
中　　華　　民　　國　　97　　年　　1 　　月　　4 　　日
